# 求助陈版

提问人：zijun0129 时间：2020-05-14 16:24:00
背景：A公司拟对B公司投资人民币5,000万元，认购出资后，A公司持有B公司13.89%股权。截止至 2019 年年末，公司已实际投资3,000万元。在 2019 年年报中，公司将该投资划分为以公允价值计量且其变动计入其他综合收益的金融资产，列报于其他权益工具投资。
B公司是政府出资的企业。根据《合作协议》，AB共建大数据云计算中心（下称“中心”）（中心整体框架在引进A公司之前已经建好，原有合作方撤退，当地政府怕引起国有资产流失的质疑低价引进A公司继续运营），其中B公司负责提供数据中心的场地、电力及机房场地建设的必备基础设施，A公司负责客户拓展和数据中心运营工作，提供服务器、交换机等机房设备，负责机房带宽接入及运营维护、升级扩容改造及承担运营费用。A公司以自身名义与客户签订合同，全部合同权利及义务由A公司独立承担，自主经营，自负盈亏，与B公司无关。
经向客户了解，A公司拟投资的 5000 万主要将用于大数据云计算中心的收尾工程及机房设备的购买。合同有效期为10 年，期满后A公司在同等条件下拥有中心的优先购买权。目前，该中心尚在建设期，预计 2020 年下半年开始正式运营，由于运营业绩未知，企业并没有明确的购买计划。
对于这 5000 万投资款的会计处理，我们初步的想法如下：
（ 1 ）放在其他权益工具投资认为是一项对B公司的投资不合适，且B公司本身并不产生任何的利润，如果按照原有的会计处理，则该其他权益工具投资应该要全额减值了；
（ 2 ）从实质判断，该投资款能带来现金流入，符合资产的定义，应该作为长期资产，从正式运营到合同截止日按直线法摊销，计入A公司营业成本（收入与成本匹配），由于上述资产所有权不归属于A公司，故余额列报为其他非流动资产。

回答人：chenyiwei
你的理解未见重大不合理之处。

提问人：yuqing86 时间：2020-07-08 13:33:03
老师:
您好！咨询个关于绿化公司的账务处理：
A公司为客户提供苗木移植，合同约定苗木移植金额为 20 万（客户要用地，需要把苗木移走），这个苗木客户也不要了，A就自己拿回来种植，如果客户日后想取回苗木的话，客户需要把A公司这段期间保存苗木的养护费和地租费支付之后才能取回，从过往历史看，这些苗木客户都没取回过，那A公司关于这批苗木是否可以入账？
账务怎么处理?A公司和客户签订的苗木移植合同，相当于是提供劳务，合同中不会有关于苗木的约定的。
如果这批苗木不入账的话，日后A公司销售这些苗木，那就只有收入、没有相应的成本了？
还望老师指点下，谢谢！

回答人：chenyiwei
首先要明确A公司对苗木的管理和处置权限有多大；如果客户要取回苗木，但此时苗木已被出售，则如何处理及补偿；出售苗木是否需经过客户同意，出售价款如何分配等。这些问题首先需要明确，必要时咨询律师的法律专业意见。
如果需要确认负债的（例如在苗木出售时，就日后客户如果要求取回则需补偿给客户的金额确认的负债），则应在本企业的相关合同义务解除时才能转入收益。
如果合同对此约定不明确的，建议补充约定，以降低A公司本身经营活动的风险。

提问人：潇湘伊人 时间：2020-10-14 10:33:00
请教陈老师，有个新三板挂牌审计项目，申报基准日是 2020 年 9 月 30 日，现在有个问题，该公司 2019 年 6 月 30 为基准日出了股改审计报告和评估报告（经证券资格所审计和评估），但未出具股改验资报告。 后来由于各种原因， 2020 年 4 月 10 日，该公司股东开了发起人大会，决议变更为股份有限公司，并于 2020 年 4 月 29 号完成工商变更，获取了新的营业执照。请教陈老师，这种情况挂牌如何处理？

回答人：chenyiwei
这种情况应以创立大会日（2020.4.10）为验资截止日日进行整体变更的验资。应在基准日审计和评估的基础上，关注过渡期损益或其他原因导致的净资产变动，如果在基准日到验资截止日之间净资产发生减少的，应要求各发起人以现金补足。

提问人：dysonle 时间：2020-12-12 11:23:00
收到A客户预收款，借：银行存款 1000 贷：预收款项 1000 ，A客户要求对预收款进行开票，我方对开票税金处理 借：应收账款 100 贷：应交税费 100 。审计要求对预收款项和预收款项进行抵消，即报表列示为 预收款项 900 ，应收账款 0 。并对A客户进行发函 预收款项900.请问此操作正确吗

回答人：chenyiwei
可以这样处理。但鉴于客户的账务处理可能与本企业不完全对应，故建议函证内容为：已付款（含税） 1000 元，同时已收到的发票上注明的税额为 100 元。